臺灣臺東地方法院刑事判決　　　　　　　　　　 　　　 九十三年度訴字第四九號
　　公　訴　人　臺灣臺東地方法院檢察署檢察官
　　被　　　告　丙○○
　　指定辯護人　本院公設辯護人　甲○○
右列被告因傷害致死案件，經檢察官提起公訴（九十二年度偵字第二五七五號），本
院判決如左：
    主  文
丙○○傷害人之身體，因而致人於死，處有期徒刑肆年。扣案塑膠椅壹把，沒收之。
    事  實
一、丙○○於民國九十二年十一月二十日晚間九時許，在臺東縣鹿野鄉○○村○鄰○
    ○路八十巷八號住處，與林盛榮飲酒時，因細故發生口角爭執，而於客觀上可預
    見毆擊人體頭部及頭部碰撞硬物時，有致人受傷以致於死亡之可能，竟基於傷害
    林盛榮身體之犯意，在上址持所坐塑膠椅朝林盛榮頭部丟擲，並與林盛榮打鬥進
    而發生拉扯，導致林盛榮後仰倒下，頭部撞及地面石頭而受有腦髓右顳部挫裂傷
    、腦挫傷等傷害，林盛榮嗣於次（二十一）日早上六時許被發現發生意識不清之
    情形，經送醫急救，仍於九十二年十一月二十三日下午四時三十分許，因腦挫傷
    引發之中樞神經系統衰竭而死亡；後經警據報循線查悉上情，並扣得前開塑膠椅
    一把。
二、案經林盛榮之妻乙○○訴由臺東縣警察局關山分局報請臺灣臺東地方法院檢察署
    檢察官偵查起訴。
    理  由
一、右揭事實，核與證人乙○○、潘彥良在檢察官偵查中具結證述之情節相符，並有
    扣案之塑膠椅一把可資佐證。而被害人係因腦挫傷引發之中樞神經系統衰竭而死
    亡等情，業經臺灣臺東地方法院檢察署檢察官督同法醫師及檢驗員勘驗、解剖屍
    體明確，製有勘驗筆錄、勘驗解剖筆錄、相驗屍體證明書、解剖報告表各一紙、
    驗斷書二份及勘驗、解剖照片四十張在卷足憑，復有法務部法醫研究所九二法醫
    所醫鑑字第一八一三號鑑定書一份附卷可參，被告於偵查中、本院審理時亦自白
    其犯行，是依前開補強證據足徵被告自白之內容確與事實相符，且其傷害犯行與
    被害人之死亡加重結果間，有相當之因果關係甚明。本件事證明確，被告傷害致
    死之犯行堪予認定，應依法論科。
二、按人體頭部係屬較為脆弱，若遭毆擊或碰撞硬物常易致生命遭危害之虞，被告竟
    以塑膠椅朝被害人頭部丟擲，打鬥進而拉扯致使被害人倒地而頭部碰及地面，對
    於可能發生死亡結果自可能預見，主觀上仍基於普通傷害犯意攻擊被害人，肇致
    死亡結果。核被告所為，係犯刑法第二百七十七條第二項前段之傷害致死罪。查
    被告為低收入戶，有卷附之台東縣鹿野鄉公所低收入戶證明書可證，尚有四個小
    孩及母親待扶養，家計負擔甚重，與被害人家屬有親戚關係，本件傷害情節輕微
    ，僅因被害人與被告爭議間不慎摔倒肇致死亡等情，在客觀上足以引起一般人之
    同情，認為即予宣告法定最低刑期，猶嫌過重，依其犯罪情狀尚有可憫恕之處，
    爰依刑法第五十九條規定，減輕其刑。審酌被告犯後已坦承犯行，態度良好，與
    被害人家屬達成和解，被害人家屬亦表示願原諒被告等情，及其他一切情狀，爰
    量處如主文所示之刑。至扣案塑膠椅一把，係被告所有供犯罪所用之物，有九十
    二年度保管字第七○三號扣押物品清單在卷可稽，依刑法第三十八條第三項前段
    之規定，諭知沒收，併此敘明。
據上論斷，應依刑事訴訟法第二百九十九條第一項前段，刑法第二百七十七條第二項
前段、第五十九條第二項、第三十八條第一項第二款，判決如主文。
本案經檢察官丁○○到庭執行職務。
中      華      民      國    九十三    年      十      月    二十九    日
                                    臺灣臺東地方法院刑事第一庭
                                        審判長法  官  洪兆隆
                                              法  官  黃珮茹
                                              法  官  呂煜仁
右正本證明與原本無異。
如不服本判決，應於判決送達後十日內向本院提出上訴狀。（須附繕本）
「切勿逕送上級法院」
                                              書記官  王敏玉
中      華      民      國    九十三    年      十      月    二十九    日
附錄法條：刑法第二百七十七條第二項
傷害人之身體或健康者，處三年以下有期徒刑、拘役或一千元以下罰金。
犯前項之罪因而致人於死者，處無期徒刑或七年以上有期徒刑；致重傷者，處三年以
上十年以下有期徒刑。
